【裁判字號】    95,訴,215
【裁判日期】    950303
【裁判案由】    毒品危害防制條例
【裁判全文】
臺灣板橋地方法院刑事判決               95年度訴字第215號
公  訴  人  臺灣板橋地方法院檢察署檢察官
被      告  甲○○
                      樓
                    （現另案於臺灣桃園女子監獄執行中）
上列被告因毒品危害防制條例案件，經檢察官提起公訴（94年度
毒偵字第6418號），被告於本院行準備程序中，就被訴事實為有
罪之陳述，經本院合議庭裁定由受命法官獨任進行簡式審判程序
審理，並判決如下：
    主  文
甲○○施用第一級毒品，處有期徒刑柒月。扣案之海洛因壹包（
驗餘淨重零點零柒公克、包裝重零點貳公克）及摻有海洛因之香
煙壹支，均沒收銷燬之。
    事  實
一、甲○○曾有多次前科，最近1 次執行完畢之案件係於民國84
    年6 月19日因違反麻醉藥品管理條例案件，經本院判處有期
    徒刑10月確定，又於同年6 月29日因竊盜、詐欺等案件，經
    臺灣高等法院判處有期徒1 年2 月確定，嗣經定其應執行刑
    為有期徒刑1 年10月確定，於84年7 月7 日入監執行，85年
    5 月7 日縮短刑期假釋出監，並於86年1 月19日縮刑期滿執
    行完畢（於本案不構成累犯）。又其於93年間，曾因施用毒
    品案件，經台灣士林地方法院以93年度毒聲字第326 號裁定
    送勒戒處所觀察、勒戒後，因認有繼續施用毒品之傾向，再
    經該院以93年度毒聲字第367 號裁定送戒治處所執行強制戒
    治，嗣於94年4 月20日因已無繼續強制戒治必要而停止戒治
    釋放出所，由臺灣士林地方法院檢察署檢察官於94年5 月19
    日以94年度戒毒偵字第43號為不起訴處分確定。詎甲○○仍
    不知悔改，於上開強制戒治執行完畢釋放後5 年內，竟另基
    於施用第一級毒品海洛因之犯意，於94年10月23日上午9 時
    許，在臺北縣泰山鄉○○路○ 段136 巷118 號11樓住處，以
    將海洛因捲入香煙後點燃吸食之方式，施用第一級毒品海洛
    因1 次。嗣於94年10月23日下午14時許，在臺北縣泰山鄉○
    ○路○ 段136 巷118 號前為警查獲，並扣得其所有之海洛因
    1 包（驗餘淨重0.07公克、包裝重0.2 公克）及摻有海洛因
    之香煙1 支。
二、案經台北縣政府警察局新莊分局報請臺灣板橋地方法院檢察
    署檢察官偵查起訴。
    理  由
一、上揭事實，業據被告甲○○於警詢、檢察官偵查及本院審理
    時均坦承不諱。且被告為警查獲後所採集之尿液，經送交台
    灣檢驗科技股份有限公司，以酵素免疫分析法（EIA）初步
    檢驗，並以氣相層析質譜儀法（GC/MS）確 認檢驗結果，呈
    鴉片類陽性反應等情，有該公司94年11月9 日濫用藥物尿液
    檢驗報告1 紙附卷可稽。又扣案之白粉1 包（驗餘淨重0.07
    公克、包裝重0.2 公克），經送交法務部調查局鑑定結果，
    檢出第一級毒品海洛因成分，亦有該局95年1 月10日調科壹
    字第060010824 號鑑定通知書1 件在卷足憑。此外，復有摻
    有海洛因之香煙1 支扣案可資佐證。綜上，足認被告上開自
    白核與事實相符，堪予採信。再者，被告於93年間，曾因施
    用毒品案件，經台灣士林地方法院以93年度毒聲字第326 號
    裁定送勒戒處所觀察、勒戒後，因認有繼續施用毒品之傾向
    ，再經該院以93年度毒聲字第367 號裁定送戒治處所執行強
    制戒治，嗣於94年4 月20日因已無繼續強制戒治必要而停止
    戒治釋放出所，由臺灣士林地方法院檢察署檢察官於94年5
    月19日以94年度戒毒偵字第43號為不起訴處分確定等情，有
    臺灣高等法院被告前案紀錄表、台灣板橋地方法院檢察署刑
    案資料查註紀錄表、臺灣板橋地方法院檢察署全國施用毒品
    案件紀錄表各1 份在卷可佐。是被告於經強制戒治執行完畢
    釋放後5 年內，再犯本件施用第一級毒品犯行至明。本件事
    證明確，被告犯行已堪認定，應依法論科。
二、查海洛因屬毒品危害防制條例第2 條第2 項第1 款所規定之
    第一級毒品，是核被告所為，係犯毒品危害防制條例第10條
    第1 項之施用第一級毒品罪。被告施用毒品前、後持有毒品
    之低度行為，應為施用毒品之高度行為所吸收，不另論罪。
    爰審酌被告前有多次施用毒品之前科，且曾因施用毒品，獲
    不起訴處分之寬典，仍不能戒除毒癮，再次漠視法令禁制而
    犯本案，顯見其自制力薄弱，惟其施用毒品所生之危害，實
    以自戕身心健康為主，兼衡被告犯罪之動機、目的、手段、
    智識程度、生活狀況及犯罪後已坦承犯行等一切情狀，量處
    如主文所示之刑，以示懲儆。
三、扣案之海洛因1 包（驗餘淨重0.07公克、包裝重0.2 公克）
    及摻有海洛因之香煙1 支，均因無法將第一級毒品海洛因，
    自該包裝袋、香煙中析離，是不問屬於被告與否，均依毒品
    危害防制條例第18條第1 項前段之規定宣告沒收銷燬之。
據上論斷，應依刑事訴訟法第273 條之1 第1 項、第299 條第1
項前段，毒品危害防制條例第10條第1 項、第18條第1 項前段，
刑法第11條前段，判決如主文。
本案經檢察官王聖涵到庭執行職務。
中    華    民    國    95    年    3     月    3     日
                        刑事第七庭  法  官  崔玲琦
上列正本證明與原本無異。
如不服本判決，應於判決送達後十日內向本院提出上訴狀 (應附
繕本)， 上訴於臺灣高等法院。
中    華    民    國    95    年    3     月    6     日
                                    書記官  謝秀青
附錄本案論罪科刑法條全文：
毒品危害防制條例第十條
施用第一級毒品者，處六月以上五年以下有期徒刑。
施用第二級毒品者，處三年以下有期徒刑。


司法院資訊處製作；財團法人民間司法改革基金會備份。
